臺灣桃園地方法院刑事判決　　　　　　　95年度重訴字第88號
公　訴　人　台灣桃園地方法院檢察署檢察官
被　　　告　乙○○
　　　　　　　　　　馬來西亞人.
　　　　　　　　　　在臺無固定.
選任辯護人　扶助律師張百欣律師
被　　　告　甲○○
　　　　　　　　　　馬來西亞人.
　　　　　　　　　　在臺無固定.
選任辯護人　扶助律師李克欣律師
被　　　告　丙○○
　　　　　　　　　　馬來西亞人.
選任辯護人　扶助律師江仁俊律師
上列被告因違反毒品危害防制條例案件，經檢察官提起公訴（95
年度偵字第17568 號），本院判決如下：
    主  文
乙○○、甲○○、丙○○共同運輸第一級毒品，各處無期徒刑，
均褫奪公權終身，並均應於刑之執行完畢或赦免後驅逐出境。
扣案之海洛因塑膠球伍顆（共淨重參拾壹點伍貳公克，沒收部分
不含塑膠材質）、海洛因塑膠球壹佰顆（共淨重參佰伍拾肆點參
柒公克，沒收部分不含塑膠材質），均沒收燬銷之，扣案之序號
為000000000000000 號、000000000000000 號行動電話貳支（僅
沒收機體）、包裝上開海洛因之塑膠材質壹佰零伍只，均沒收之
。
    事  實
一、甲○○、乙○○及丙○○3人均為馬來西亞籍，明知海洛因
    係屬舉世各國所禁止運輸之毒品（我國毒品危害防制條例亦
    將之明定為第一級毒品，不得任意持有、運輸，且係行政院
    依懲治走私條例第2 條第4 項授權公告之「管制物品項目及
    其數額」所列甲項第4 款之管制進出口物，不得私運進口）
    ，甲○○、乙○○2 人與丙○○分別與某姓名年籍不詳綽號
    為「JACK」之馬來西亞籍成年男子在馬來西亞達成共同基於
    運輸第一級毒品海洛因之犯意聯絡，以每私運100 公克海洛
    因入台交付予在台接應人士後即可自JACK及在台接應人士處
    取得美金（下同）1000元之酬勞，另由JACK負責渠等3 人之
    機票及食宿費用之代價，由甲○○、乙○○2 人與丙○○自
    緬甸運輸海洛因來台。渠等3 人隨即聽從JACK之指示，甲○○、乙○○先於民國95年8 月4 日前數日自馬來西亞搭機飛
    至泰國曼谷，再於95年8 月4 日由泰國曼谷搭機飛至緬甸仰
    光，丙○○則於95年8 月6 日自馬來西亞搭機飛至泰國曼谷
    ，再於95年8 月9 日由泰國曼谷搭機飛至緬甸仰光，渠3 人
    均與上開JACK在仰光會合並共同入住仰光某飯店。甲○○、
    乙○○2 人與丙○○及JACK於95年8 月11日晚間某時許，共
    在仰光上開某不詳飯店之同一房間內，該4 人共同形成上開
    運輸第一級毒品之犯意聯絡（而非僅甲○○、乙○○2 人與
    丙○○分別與JACK有犯意聯絡），甲○○、乙○○2 人聽從
    JACK之指示共同將裝有海洛因之塑膠球（以塑膠手套之指端
    裝填成橢圓形狀）71顆吞食入肚，再於次日即95年8 月12日
    自緬甸仰光搭乘泰航AE 838號班機抵台，由桃園縣大園鄉桃
    園國際機場私運入境，渠2 人準備隨時以渠等所有之行動電
    話聽候指示，將所運輸入台之海洛因，交付在台接應人士。
    嗣丙○○於95年8 月15日晚間某時，亦以前開吞食方法，將
    裝有海洛因之塑膠球34顆（以上開同一方式包裏）吞入肚內
    ，再於翌日即95年8 月16日晚間7 時許，自緬甸搭機抵台，
    由桃園縣大園鄉桃園國際機場私運入境。而乙○○、甲○○
    在丙○○入境前，已接獲JACK電話告知丙○○即將攜帶毒品
    入境之訊息，並要乙○○、甲○○前往桃園國際機場接機，
    乙○○、甲○○聞此，乃承前與JACK、丙○○共同基於運輸
    第一級毒品海洛因之犯意聯絡，於丙○○入境時，前往接機
    ，並帶同丙○○至台北市不詳址之友泰飯店入宿，丙○○並
    於友泰飯店內，將34顆海洛因塑膠球排出。嗣於翌日（17日
    ），其等3 人因台北市之消費高，乃轉往位在桃園縣桃園市
    ○○街296 號之新格商務旅館，分別由甲○○及丙○○與乙○○入住第505 號及第506 號房，乙○○、甲○○並取出66
    顆海洛因塑膠球與丙○○之34顆海洛因塑膠球（共100 顆）
    集中置放於丙○○所有之行李箱內，準備交與在臺接應之毒
    梟，另甲○○將5 顆海洛因塑膠球私藏於其所有之襪子內。
    嗣於同日下午5 時30分許，憲兵隊會同警方循線在上址2 房
    間內實施盤查，經渠等同意搜索，在第506 號房之丙○○隨
    身行李箱夾層內扣得上開100 顆海洛因塑膠球（共淨重354.
    37公克），又在第505 號房之甲○○之一雙白色運動襪內扣
    得海洛因塑膠球5 顆（共淨重31.52 公克），且扣得甲○○
    所有之序號為000000000000000 號、乙○○所有之序號為
    000000000000000 號之用以與JACK及在台接應毒梟聯絡之用
    之行動電話貳支。
二、案經桃園憲兵隊移送台灣桃園地方法院檢察署檢察官偵查起
    訴。
    理  由
甲、證據能力方面：
    被告3 人所為警訊供詞，因不符合刑事訴訟法第159 條之2
    、第159 條之3 、第159 條之5 各例外規定，對其他2 被告
    言之，不具證據能力。又被告3 人之偵訊供詞，並未經依法
    具結，是被告各人之供詞與陳述，對於其他2 被告而言，不
    具證據能力。
乙、實體方面；
一、訊據被告丙○○固坦承於95年8 月16日晚間7 時許，自緬甸
    搭機抵台時，有以吞食入肚之方法，私運34 顆 海洛因塑膠
    球入境臺灣之事實，並供承其餘2 被告亦有在緬甸吞食海洛
    因塑膠球，「被警察查獲當天，我們早上快中午的時候，進
    到飯店，乙○○、甲○○也把他們的毒品拿出來，連同我的
    34 顆 放在一起，準備要交給一個臺灣人，是乙○○、甲○○兩人負責聯絡，我不知道是要交給誰。」等語，惟辯稱：
    「我有問JACK，他說是軟性的藥，就是讓人家昏迷的藥，我
    真的不知道是海洛因。」云云。另被告甲○○雖坦承於95年
    8 月12日自緬甸搭機抵台時，有私運5 顆海洛因塑膠球（淨
    重31.52 公克）入境臺灣之事實，惟辯稱：「我承認我有帶
    5 粒海洛因球入境臺灣，我把海洛因球放在襪子裡面，但之
    前我都不知道那5 粒是海洛因，我有問把海洛因球交給我的
    JACK，他說那個是搖頭丸的藥。」、丙○○行李箱內之海洛
    因塑膠球均是丙○○自己帶進來的，伊不知情云云。而被告
    乙○○則矢口否認有何私運海洛因之犯行，辯稱：「我只是
    跟甲○○出國觀光而已，我不知道甲○○身上有攜帶海洛因
    ，而且我是被查獲當時才知道甲○○、丙○○他們身上有海
    洛因，我沒有參與他們的活動，我也沒有拿美金五千元代價
    與他們一起運輸海洛因。我是今年六月份、七月份時認識甲○○，後來我跟他借錢，他說他沒有錢可以借給我，過沒幾
    天他打電話給我，叫我陪同他一起出國，他說他要幫人家帶
    點東西，他只是要我陪同他出國，我並不清楚他出國的動機
    ，我跟他一起出國是要旅行觀光。」、「我只認識丙○○一
    天半的時間（即在台接丙○○的機後始認識丙○○），不知
    道他的行李裡面有帶毒品．．．．．．」、丙○○行李箱內
    之海洛因塑膠球均是丙○○自己帶進來的，伊不知情云云。
    又被告3 人均辯稱：被告乙○○、甲○○之電子機票顯示，
    其2 人已訂95年8 月14日自台北飛香港，再由香港飛回吉隆
    坡之班機，其2 人係臨時接到JACK的電話才去接機，可見被
    告乙○○、甲○○原本根本不知道被告丙○○日後來台之行
    程，是故，被告乙○○、甲○○與被告丙○○之罪責應分別
    計算，渠3 人並非共同正犯云云。惟查：
(一)、由上開3 被告之辯詞可知，被告丙○○之供詞（亦係本院所
    認定之客觀事實）顯與被告甲○○、乙○○2 人之前開辯稱
    不符，故應究明被告3 人之供述證據孰真孰假。查，被告乙○○固辯稱此次係單純陪被告甲○○來台觀光云云，惟此與
    證人即被告甲○○於本院結證：「（問：乙○○為何要跟你
    到臺灣？）跟我一起到臺灣旅遊。」、「（問：他為何跟你
    來？）是JACK叫他一起跟我來台灣。」、「（問：JACK 為
    何要叫乙○○跟你來台灣？）因為乙○○有到國外也可以使
    用的電話，到國外可以打電話，也可以接聽電話。」（見96
    年2 月13日審判筆錄第16頁）、「．．．是JACK安排的，不
    是我自己找乙○○來的。」等情（見96年2 月13日審判筆錄
    第17頁）不符；況被告乙○○於警訊時亦自行供承「．．
    ．甲○○是我表弟介紹我認識的朋友，後來我的經濟有問題
    ，要跟他借錢，但他說他也沒有錢。但是後來過了幾天他告
    訴我要不要跟他一起出國，跟他出國旅行回來後就會有錢了
    。後來甲○○又介紹另外一位甲○○認識的人跟我認識，是
    男生，一位年輕人。那就等年輕人的安排後，就跟甲○○一
    起出國到台灣了。．．．」、「（問：你跟甲○○來台，費
    用是何人所支付的？）不知道。是某人轉交給甲○○我們分
    掉，一人400 元美金。是一個男生陌生人交給我們的，在緬
    甸拿錢給我跟甲○○，我不認識他們。」、「（問：上揭扣
    案物證: 甲○○持有之海洛英毒品（毛重：36.98 公克）以
    及丙○○持有之海洛英毒品（毛重:400.04 公克）來源為何
    ？）來源也是上述的陌生人拿來的，他用塑膠袋包住交給我
    跟甲○○，但是我不知道那包東西是什麼。後來我就沒有碰
    那包東西了，我不知道甲○○是如何帶進來的。．．．」、
    「（問：你上述之陌生男子交付你和甲○○塑膠袋一只，裝
    有何物？體積重量為何？）不知道是什麼東西，是白色粉末
    ，說是一種藥物，但沒有說明是何種藥物。他拿來給我跟甲○○一起幫他裝填至塑膠手套裡面，裝了大概有跟查扣之總
    數量差不多，陌生人叫甲○○吞食，他叫我不要看，他本來
    也叫我要吞，但是我吞不進去後來吞不進去的數量，陌生男
    子就帶走了，後來我就跟甲○○一起來台灣。我只知道甲○○有吞食，但是甲○○吞食多少數量我不知道。」、「（問
    ：你有無與提供毒品之男子期約夾帶毒品闖關來台成功後，
    所得利益為何？）那個陌生男子跟甲○○和我說，帶100 公
    克可以拿到1000 元 美金。」、「（問：上述在馬來西亞要
    你和甲○○夾帶毒品的陌生男子，你與李延拿來台後, 以何
    方式與你們聯繫？）因為甲○○沒有國際漫遊，所以他會打
    我的電話跟我聯絡。」、「（問：台灣接貨的人有無跟你們
    接觸？）有，有打我的電話給我們，問我們說安全到了沒？
    並問我們往那間酒店，住址交給他，他會安排人過來找我們
    。」、「（問：打何人持有的電話？）打我的行動電話。」
    、「（問：你等三人轉宿新格飯店有無告知其他人？）那個
    陌生人有打來，我們也有告訴他，我們住在新格飯店。」等
    語，該等供詞反與證人即被告甲○○上開證稱是JACK叫渠2
    人一起到台灣，因為乙○○之電話到國外也可以用，也可以
    接聽電話等語相符，是被告乙○○於本院翻異前詞，顯不足
    採，再由被告乙○○該等供詞可知被告乙○○明知己之經濟
    有問題而求助於被告甲○○，被告甲○○則亦無從解決乙○○之經濟困境而安排其2 人共同出國至緬甸，並稱回國後就
    會有錢，其等並在緬甸共同會見1 陌生人，該人將白色粉末
    拿予其2 人，要求其2 人吞食，並稱若成功夾帶該等白色粉
    末至台，則可獲100 公克1000美元之鉅額利潤，由是，一般
    人均已得明白知悉此為夾帶毒品闖關之典型模式，被告乙○○於本院辯稱單約陪甲○○來台觀光云云，實與事實大相背
    謬。
(二)、本案查扣之被告甲○○所有之手機序號：000000000000000
    號及被告乙○○所有之手機序號：000000000000000 號之手
    機，自95年8 月13日起至同年8 月16日止，均係使用被告乙○○所有之0000000000門號SIM 卡，且該門號於前開期間內
    ，與本國行動電話業者所核發之門號：0000000000、000000
    0000、0000000000、0000000000、0000000000、0000000000
    、0000000000、0000000000、0000000000、0000000000、00
    00000000、0000000000、0000000000、0000000000、000000
    0000、0000000000、0000000000、0000000000、0000000000
    、0000000000（共20支）通聯，前開國內行動電話之門號於
    該期間與被告乙○○所有之0000000000門號通聯時，均各使
    用前開門號一次，此有被告甲○○、乙○○上開手機之通聯
    紀錄在卷可憑，再觀前開門號之前6 碼（如091245、0972
    24）、前7 碼（如0000000 、0000000） 、前8 碼（如0000
    0000、00000000）、前9 碼（如000000000） 均有重複之號
    碼，且前開20支門號，其中15支之申請人均為達譜科技有限
    公司，亦有前開門號之申請人資料附卷可稽。觀此，顯見使
    用前開之前數碼重複門號之人應為同一人或同一集團，而該
    人之所以只使用前開門號一次即未再使用，無非係要規避員
    警之查緝，亦即對方應為接應毒品之毒梟無疑。又證人即被
    告乙○○雖於本院證述：「（問：根據這兩支電話的通聯，
    其中屬於臺灣電話的門號，打進來或打出去的總共有20支，
    這20支號碼沒有壹支重複的，庭呈電話門號表1 紙，為何如
    此？）就是有太多莫名其妙的電話打來我的電話。」云云（
    見96年2 月13日審判筆錄第8 頁），然此顯與經驗法則不符
    ，不足採信。反而證人即被告丙○○於本院96年1 月9 日審
    理時證稱「（問：如何知道案發當天晚上要交給當地的人？
    ）因為乙○○已經聯絡了當地的人。我們訂了兩間房間，我
    是跟乙○○同一個房間，甲○○自己一間房間，乙○○打電
    話給接貨的人，乙○○打完電話跟我講，說晚上會有人來拿
    這些東西，乙○○講電話的內容我沒有聽清楚。」等語，證
    人即被告甲○○於本院上開審理時證稱因為被告乙○○的門
    號可以撥接國際漫遊，所以JACK都是撥打乙○○門號與乙○○聯絡，接聽電話的人都是乙○○，都是乙○○和對方講電
    話等語，由此可以得知，與被告乙○○上開門號聯繫之多通
    不詳之門號，確為毒梟與被告乙○○聯繫之用，此等證詞確
    與上開通聯紀錄顯示之意義相符，是以，被告乙○○事前已
    知被告甲○○在緬甸有吞食海洛因塑膠球，其與甲○○之機
    票及食宿費用又全免，且成功運毒後又有每100 公克1000美
    金之酬勞，其後，其與甲○○在台期間，又係其與毒梟集團
    電話聯繫，則其猶辯稱單純來台觀光云云，無非昧於現實。
(三)、矧被告乙○○本身亦於本院96年2 月13日審理時以證人身分
    證稱其來台前一晚在緬甸有與被告甲○○一同嘗試吞食海洛
    因塑膠球，僅其後來婉轉地拒絕，是在當下被告乙○○即知
    被告甲○○來台之目的係在運毒，則被告乙○○豈有在隔日
    與被告甲○○搭機來台時，會相信被告甲○○來台係要觀光
    之說，況且，被告乙○○既與被告甲○○一同嘗試吞食海洛
    因塑膠球，則被告甲○○於隔日攜帶海洛因來台時，應無瞞
    騙被告乙○○之必要，從而，被告甲○○亦無必要向被告乙○○佯稱其來台係要觀光。又查，被告甲○○、乙○○均自
    承在緬甸時，JACK有要其2 人吞食海洛因塑膠球之事實，觀
    此，若非被告甲○○、乙○○已與JACK建立彼此之信賴感，
    且結合成一運毒之生命共同體，依情理，JACK應不會將此運
    毒之重大犯行，透露給被告乙○○，而不畏遭被告乙○○窩
    裡反出賣報告治安機關舉發，並據而領取大筆獎金。綜上，
    被告甲○○證稱：被告乙○○主要接聽電話，接聽電話完告
    知我東西要交給何人之有關其與乙○○之角色分工之情節，
    與事實相符，足以採信，反而被告乙○○前開辯解，則係卸
    責之詞，委無可採。
(四)、被告甲○○雖辯稱伊只用襪子夾帶5 顆海洛因塑膠球入境，
    其餘100 顆均係被告丙○○攜帶入境云云。惟查：
(1)、被告丙○○於本院結證：伊在甲○○、乙○○搭機來台的前
    一晚，有看到甲○○、乙○○吞食以塑膠手套裝填之海洛因
    塑膠球。伊看到他們2 人開始吞食後，就回房間等語（見96
    年1 月9 日審判筆錄第4 、5 、9 頁），核與證人即被告被
    告乙○○於本院結證：「（問：你說JACK有叫你試著去吞，
    他何時、何地叫你試著去吞？）在來台前一晚，在緬甸旅館
    的房間內。」、「（問：JACK叫你試著去吞時，丙○○有沒
    有在場？）他一開始有在場，後來JACK就叫他先離開了。」
    、「．．．JACK就叫甲○○也試著吞，我有看他放進嘴巴裡
    頭，但至於他有沒有吞進去或吐出來，我就不知道了。」等
    情並無不符（見96年2 月13日審判筆錄第13頁、第14頁），
    足認被告甲○○、乙○○於來台之前一晚即95年8 月11日晚
    間，確有在JACK的授意下，吞食以塑膠手套裝填之海洛因無
    訛。觀諸被告丙○○於本院結證：「（問：你在吞34顆球狀
    物品時，有沒有用其他物品輔助？）用橄欖油。」、「（問
    ：你在吞的當中有沒有感覺嘔吐、肚子不舒服?） 有。」、
    「（問：大概在吞多少數量後就有這種現象出現？）大約吞
    了30顆左右，我開始覺得不舒服。JACK叫我儘量吞。」等情
    ，佐以本案共查扣海洛因105 顆，每顆大小均相差無幾，有
    扣案之105 顆海洛因可佐，適供被告3 人各約吞食35顆左右
    ，再者，證人即被告乙○○於本院96年2 月13日審理時亦證
    稱「（問：JACK有沒有教你們如何試著去吞？）JACK有帶一
    瓶油來，叫我們沾著吞。」此一和油吞下肚之情節，亦核與
    被告丙○○上開所證相符。又被告甲○○於95年8 月18日偵
    訊時供稱、本院96年2 月13日審理時證稱JACK在房間內叫伊
    吞下海洛因塑膠球，然伊說伊不要吞，JACK叫伊想一想，吞
    會比較好，然後就離開房間，伊在JACK離開房間後，自行將
    5 顆海洛因塑膠球放入襪子內云云，則顯與被告丙○○、乙○○所證上開有關於JACK如何叫渠等吞食海洛因塑膠球之情
    節大相背離，顯為脫罪之詞，不足採信。從而，被告丙○○
    證稱：伊只有以吞食34顆海洛因，核與事實相符，足以採信
    。
(2)、被告甲○○雖於本院結證：「（問：你帶這五顆東西進來，
    酬勞多少？）JACK給我五千美金。」、「（問：五千元美金
    是否只有給你一個人的？）是。」云云（見96年2 月13日審
    判筆錄第19頁）。惟查，被告丙○○於本院結證：「100 公
    克是1000美金之酬勞」等語（見96年1 月9 日審判筆錄第7
    頁），核與被告乙○○於本院結證：「（問：為何你偵訊中
    稱，帶毒品的代價每人五千元美金？）JACK認為甲○○可以
    幫帶到那個數量，所以可以拿到五千元美金，如果沒有帶到
    那個數量，就不能拿到五千元美金。」、「（問：那個數量
    多少？）一百克壹仟元美金。JACK原來估計甲○○可以帶到
    五百克，但他帶不到那麼多，所以就以數量來計算，以一百
    克一千美元的比例來計算。」等情相符（見96年2 月13日審
    判筆錄第5 頁），而被告甲○○所攜帶之5 顆海洛因淨重僅
    有31.52 公克，據被告乙○○、丙○○之前開證言，被告甲○○至多可領得360 美元之酬勞，而被告甲○○竟證稱其自
    JACK 處 拿到5000美元之酬勞，此二者之數字相去甚遠，顯
    然被告甲○○所攜帶之海洛因顆數絕非僅有5 顆，而此益證
    被告丙○○前開證述之真實性。綜此，足證被告甲○○證稱
    僅有攜帶5 顆海洛因塑膠球應與事實不符，不足採信。
(3)、證人即被告甲○○、乙○○雖異口同聲證稱：其餘100 顆海
    洛因塑膠球是被告丙○○在飯店排出來云云。惟查，倘若被
    告甲○○、乙○○前開證述為真，則其2 人在敘述此段情節
    時，應互相一致，然查，被告乙○○於本院結證：「他如何
    帶進來我不知道，他到臺灣後，我們去接他到飯店後，到飯
    店（指友泰飯店）房間後，他就把東西排出來給『我們看』
    ，他用毛巾把那些東西包起來，隔天早上他又排一次，他說
    總共有100 顆，我沒有看到如何排出來，我只有看到他從旅
    館房間廁所出來，說他總共排了100 顆，後來他就帶我們去
    新格賓館，他說他曾經來過臺灣，他說那邊比較便宜。」、
    「我不知道（丙○○排出來後有無洗），因為他自己在廁所
    處理，『他從廁所出來，把東西用毛巾捧在手上』，後來他
    找壹個『塑膠袋把它裝起來』，100 顆的數量是他自己講的
    ，他的動作我沒有特別去看，只是那個房間很小，有察覺到
    他的動作。」云云（見96年2 月13日審判筆錄第8 、9 頁）
    ，據被告乙○○前開證述，可知被告丙○○係在友泰飯店將
    100 顆海洛因塑膠球排放出來，並包在毛巾上，拿給被告甲○○、乙○○看，並說其共排放100 顆，之後將100 顆海洛
    因塑膠球集中在一個塑膠袋內，然此與被告甲○○證述：「
    丙○○剛來臺灣時，我們住在友泰飯店，他到房間廁所拉，
    我沒有看到，之後我們住新格飯店，我有看到丙○○到廁所
    ，他把那包東西用『毛巾包著』，放在廁所掛毛巾的架子上
    ，我去廁所時有把毛巾打開來看，我有算過，大概100 顆，
    因為JACK打電話來，叫我們在丙○○拉出來之後，要計算總
    共有幾顆。」云云（見96年2 月13日審判筆錄第22頁），顯
    然不符。再據被告甲○○所言：JACK打電話來，叫我們在丙○○拉出來之後，要計算總共有幾顆等語，倘此情為真，則
    JACK要被告甲○○在被告丙○○拉出海洛因塑膠球之後，計
    算總共有幾顆，無非係怕被告丙○○偷藏幾顆，執此，被告
    甲○○應在友泰飯店，於被告丙○○排放海洛因塑膠球之際
    ，隨即算清楚被告丙○○排放之數量，豈有等到其等3 人移
    宿新格飯店時，再偷偷地算計數量之理。綜上，顯見被告甲○○、乙○○之前開證述應非事實，不足採信。而其2 人之
    所以虛構前情，無非係因員警在被告丙○○行李箱內查扣
    100 顆海洛因塑膠球，故而順勢將此100 顆全部推給被告丙○○承擔，而其等僅承擔在被告甲○○房內之運動襪內為警
    搜出之5 顆海洛因塑膠球之罪責。反觀被告丙○○於本院結
    證：「他們各自從他們的行李箱把球狀物品拿出來，他們各
    拿出多少數量我不確定。乙○○從他自己的行李箱拿出壹個
    袋子，甲○○從他自己的行李箱拿出壹個袋子，然後一起倒
    到我的塑膠袋內」等語（見96年1 月9 日審判筆錄第11頁）
    ，則應與事實相符，足以採信。
(4)、本院將扣案之海洛因塑球100 顆及被告3 人之口腔棉棒送法
    務部調查局鑑驗結果，雖然被告3 人之口腔棉棒之檢體檢出
    之DNA 型別與該局隨機自扣案之海洛因塑球100 顆採取之
    DNA 型別均不相同，有該局鑑定通知書1 份在卷可稽，然此
    僅能證明扣案之海洛因塑膠球100 顆曾經除被告3 人以外之
    第4 人處理過，此亦與證人即被告丙○○於本院96年1 月9
    日審理時證稱JACK在緬甸拿球狀物叫渠等吞食時，該等球狀
    物已經包好，被告3 人沒有包等語相符。反而，證人即被告
    甲○○於本院96年2 月13日審理時證稱在緬甸時JACK叫伊和
    丙○○在乙○○房間內一起包100 多顆海洛因塑膠球云云，
    與事實不符。
(五)、末以，被告丙○○雖辯稱：不知塑膠手套裝的是海洛因云云
    ，惟查，被告丙○○既知俗稱「白粉」是指海洛因，而本案
    以塑膠手套裝填之海洛因，自外觀即可知悉內裝著係白色粉
    末物，再參以將海洛因填入保險套或塑膠手套而加以吞食，
    以此方法私運毒品，屢見不鮮，而被告丙○○係一成年人，
    對此難諉為不知，且被告丙○○亦自承JACK有在馬來西亞為
    其償還地下錢莊2 、3 千美元之債務，另在來台前給付5 百
    美元旅費，若非被告丙○○明知JACK要伊吞食之塑膠球內裝
    海洛因，且雙方已議定運毒之酬勞，被告丙○○豈有無端接
    受此等之高額報酬之理。綜上，被告丙○○之前開辯稱顯係
    卸責之詞，不足採信，其犯行洵堪認定。
(六)、此外，憲兵隊會同警方循線在被告3 人所租用之新格旅館第
    505 、506 號2 房間內實施盤查，經渠等同意搜索，在第
    506 號房之被告丙○○隨身行李箱夾層內扣得上開100 顆海
    洛因塑膠球（共淨重354.37公克），又在第505 號房之被告
    甲○○之一雙白色運動襪內扣得海洛因塑膠球5 顆（共淨重
    31.52 公克），且扣得甲○○所有之序號為00000000000000
    0 號、乙○○所有之序號為000000000000000 號之用以與
    JACK及在台接應毒梟聯絡之用之行動電話2 支，有該等扣案
    物品足資佐證，且有桃園憲兵隊搜索扣押筆錄、扣押物清冊
    、自願受搜索同意書、扣押物品收據、查獲時之現場照片、
    機場監視器翻拍照片、勘察採證同意書、敏盛綜合醫院診斷
    證明書、被告三人之護照影本、扣押物品清單、扣案2 支行
    動電話之雙向通聯紀錄在卷可稽，再上開扣案之海洛因塑膠
    球100 顆經鑑驗共淨重354.37公克，純度為46.33 % ，海洛
    因塑膠球5 顆經鑑驗共淨重31.52 公克，純度為48.10%，有
    法務部調查局毒品鑑定書2 紙附卷可考，本件事證明確，被
    告3 人上開犯行足堪認定。至本院雖命看所守取得被告乙○○、甲○○之電子機票，其2 人之電子機票顯示，其2 人已
    訂95年8 月14日自台北飛香港，再由香港飛回吉隆坡之班機
    ，有電子機票影本1 紙附卷可稽，然本院認為被告3 人與
    JACK 至 遲於95年8 月11日晚間，共在緬甸仰光某不詳飯店
    之同一房間內，由JACK命被告甲○○、乙○○2 人吞食海洛
    因之塑膠球共71顆之時，即已由該4 人明確形成共同運輸海
    洛因之犯意聯絡（參見下述(七)），因之，即使被告甲○○、
    乙○○來台時無預期渠2 人會接到JACK之電話，要求渠2 人
    於96年8 月16日接應被告丙○○來台，仍不影響渠等須共同
    擔負之罪責範圍，渠等罪責乃屬無從切割。
(七)、蒞庭檢察官雖認為被告甲○○、乙○○於95年8 月11日晚間
    在仰光飯店內，將裝有海洛因之塑膠球71顆吞食入肚，而於
    次日即95年8 月12日搭機抵台，運輸海洛因入台既遂，之後
    ，其2 人在台接獲JACK電話告知丙○○即將攜帶毒品入境之
    訊息，並要乙○○、甲○○前往桃園國際機場接機，乙○○
    、甲○○聞此，乃另行起意，並與JACK、丙○○共同基於運
    輸第一級毒品海洛因之犯意聯絡，於丙○○入境時，前往接
    機，因而運輸海洛因入台既遂，是故被告甲○○、乙○○2
    人前後2 次運輸海洛因入台既遂應分論併罰。然依上開論述
    ，被告甲○○、乙○○2 人與被告丙○○分別與JACK在馬來
    西亞達成共同運輸海洛因之犯意聯絡，亦已談妥以每私運
    100 公克海洛因入台可獲得美金1000元之酬勞，另由JACK負
    責渠等3 人之機票及食宿費用之代價，由被告甲○○、乙○○2 人與被告丙○○自緬甸運輸海洛因來台，渠等3 人隨即
    聽從JACK之指示，被告甲○○、乙○○先行搭機至緬甸，再
    由被告丙○○嗣後搭機至緬甸，渠3 人均與上開JACK在仰光
    會合並共同入住仰光某飯店。被告3 人及JACK於95年8 月11
    日晚間，共在仰光上開某不詳飯店之同一房間內，由JACK命
    被告甲○○、乙○○2 人吞食海洛因之塑膠球共71顆，是至
    遲至此時，被告甲○○、乙○○與被告丙○○已非各別與
    JACK有犯意聯絡，而係其4 人均具運輸海洛因之犯意聯絡，
    蓋被告丙○○若非運輸海洛因之毒梟共犯，豈得與被告甲○○、乙○○、JACK在緬甸之飯店會合並同住，又在飯店房間
    內親眼目睹被告甲○○、乙○○吞食海洛因塑膠球？是以，
    被告甲○○、乙○○嗣後先行運輸海洛因入台，與渠2 人在
    台接獲JACK之電話要求渠2 人接應被告丙○○運輸海洛因入
    台，均在被告3 人與JACK之共同犯意聯絡範圍內，被告丙○○之運輸海洛因入台之事，初無超出被告甲○○、乙○○當
    初運輸海洛因入台之際之預期（至多未預期到毒品運輸集團
    之JACK嗣後會要求渠2 人至中正機場為被告丙○○接機），
    被告甲○○、乙○○自不須就渠等嗣後接應被告丙○○運輸
    海洛因入台之部分，與渠等2 人之先前運輸海洛因入台之部
    分分論併罰。
二、核被告甲○○、乙○○、丙○○所為，均係犯毒品危害防制
    條例第4 條第1 項之運輸第一級毒品罪及懲治走私條例第2
    條第1 項之私運管制物品進口罪。被告3 人與「JACK」之成
    年男子間，互有犯意聯絡及行為分擔，為共同正犯。被告3
    人持有第一級毒品海洛因之低度行為，為運輸之高度行為所
    吸收，不另論罪。被告3 人以一行為，同時觸犯毒品危害防
    制條例第4 條第1 項及懲治走私條例第2 條第1 項二罪，為
    想像競合犯，應依刑法第55條規定，從一重之毒品危害防制
    條例第4 條第1 項運輸第1 級毒品罪處斷。爰審酌被告3 人
    為貪圖鉅額利得而運輸海洛因入我國、渠等所運輸來我國之
    海洛因共高達385.89公克、渠等之犯行將嚴重危害國人健康
    、渠等犯罪手段、犯後態度等一切情狀，各量處如主文所示
    之刑，並依刑法第37條第1 項之規定宣告褫奪公權終身。被
    告3 人為外國人，有渠等護照及馬來西亞身分證影本附卷可
    稽，爰依刑法第95條之規定，宣告渠等均應於刑之執行完畢
    或赦免後驅逐出境。扣案之海洛因塑膠球100 顆（共淨重
    354. 37 公克，不及於外包裝之塑膠材質）、海洛因塑膠球
    5 顆（共淨重31.52 公克，不及於外包裝之塑膠材質），係
    查獲之毒品，均應依毒品危害防制條例第18條第1 項前段之
    規定宣告沒收銷燬之，至扣案之包裝上開海洛因之塑膠材質
    105 只、被告甲○○所有之序號為000000000000000 號、被
    告乙○○所有之序號為000000000000000 號之用以與JACK及
    在台接應毒梟聯絡之用之行動電話2 支（被告乙○○、甲○○均自承被告乙○○除有使用其之行動電話與JACK及在台接
    應之人聯絡外，乙○○亦有將其0000000000門號SIM 卡插入
    被告甲○○上開行動電話與JACK及在台接應之人聯絡，且亦
    有通聯紀錄2 份可資佐憑），則均係供被告犯運輸第1 級毒
    品罪所用之物，應依毒品危害防制條例第19條第1 項之規定
    宣告沒收。
據上論斷，應依刑事訴訟法第299 條第1 項前段，懲治走私條例
第2 條第1 項，毒品危害防制條例第4 條第１項、第18條第1 項
前段、第19條第1 項，刑法第11條前段、第28條、第55條、第37
條第1 項、第95條，判決如主文。
本案經檢察官董良造到庭執行職務
中　　華　　民　　國　　96　　年　　9 　　月　　5 　　日
                  刑事第十二庭審判長法  官  游紅桃
                                    法  官  王美玲
                                    法  官  曾雨明
以上正本證明與原本無異。
如不服本判決，應於判決送達後10日內向本院提出上訴狀。
      　　　　　　　　　　　　　　　書記官　施春祝
中　　華　　民　　國　　96　　年　　9 　　月　　5 　　日
附錄論罪法條：
所犯法條：毒品危害防制條例第4條、懲治走私條例第2條
毒品危害防制條例第4條
製造、運輸、販賣第一級毒品者，處死刑或無期徒刑；處無期徒
刑者，得併科新臺幣 1 千萬元以下罰金。
製造、運輸、販賣第二級毒品者，處無期徒刑或7年以上有期徒
刑，得併科新臺幣 7 百萬元以下罰金。
製造、運輸、販賣第三級毒品者，處5年以上有期徒刑，得併科
新臺幣 5 百萬元以下罰金。
製造、運輸、販賣第四級毒品者，處3年以上10年以下有期徒刑
，得併科新臺幣 3 百萬元以下罰金。
製造、運輸、販賣專供製造或施用毒品之器具者，處1年以上7年
以下有期徒刑，得併科新臺幣 1 百萬元以下罰金。
前五項之未遂犯罰之。
懲治走私條例第2條
私運管制物品進口、出口逾公告數額者，處7年以下有期徒刑，
得併科新臺幣 3 百萬元以下罰金。
前項之未遂犯罰之。
第 1 項所稱管制物品及其數額，由行政院公告之。
